【裁判字號】    99,勞聲,1
【裁判日期】    990629
【裁判案由】    返還擔保金
【裁判全文】
臺灣高等法院臺南分院民事裁定    99年度勞聲字第1號
聲  請  人  興享機器興業有限公司
法定代理人  乙○○
相  對  人  甲○○
上列聲請人聲請發還擔保金事件，本院裁定如下：
    主  文
聲請駁回。
聲請訴訟費用新台幣壹仟元由聲請人負擔。
    理  由
一、本件聲請意旨略以：聲請人與相對人間因侵權行為損害賠償
    事件，聲請人前遵鈞院97年度勞聲字第1、2號民事停止強制
    執行裁定，准聲請人提供擔保後，於鈞院97年度勞再易字第
    1號侵權行為損害賠償再審事件判決確定前，強制執行程序
    應暫予停止，並經聲請人以原審97年度存字第3185號提存新
    台幣（下同）1,500,000元後，聲請停止執行程序在案。而
    上開再審事件業經判決駁回確定，相對人並聲請就上開提存
    物強制執行（台灣台南地方法院97年度執字第57686號），
    執行法院業發收取命令，相對人分別收取1,387,693元（原
    審98年度取字第1965號）是本件相對人之損害已獲清償。聲
    請人提存之上開擔保金，經相對人聲請執行後尚有餘額112,
    307元（1,500,000-1,387,693＝112,307)。爰依民事訴訟法
    第104條第1項第1款規定，請求准予返還上開擔保金經執行
    後之餘額112,307元等情。
二、經查：聲請人之主張，固據其提出本院95年度勞上字第6號
    、97年度勞再易字第1號判決、97年度勞聲字第1、2號裁定
    、台灣台南地方法院97年度執字第57686號執行命令、台灣
    台南地方法院提存所98年7月10日取字第1965號函影本等
    件為據（見本院卷第6至38頁），並經本院調取台灣台南地
    方法院97年度執字第57686號、97年度存字第3185號、98年
    度取字第1965號及本院97年度勞再易字第1號民事卷宗，核
    閱無誤。惟按訴訟終結後，供擔保人證明已定二十日以上之
    期間，催告受擔保利益人行使權利而未行使者，或法院依供
    擔保利益人之聲請，通知受擔保利益人於一定期間內行使權
    利並向法院為行使權利之證明而未證明者，法院應依供擔保
    人之聲請，以裁命返還其提存物或保證書，民事訴訟法第10
    4條第1項第3款定有明文；又上開規定，於其他依法令供訴
    訟上之擔保者準用之，同法第106條前段亦有明文。本件相
    對人雖陳報本院95年度勞上字第6號確定判決勝訴部分即1,2
    71,778元部分已獲清償（見本院卷第10頁），而與聲請人主
    張該強制執行受分配之款項1,387,693元不符，惟聲請人並
    未提出任何證據證明有定20日以上期間催告相對人行使權利
    而未行使，聲請人聲請後亦迄未補正，有本院99年6月23日
    之訴狀查詢表附卷可稽，從而，聲請人既尚未經合法通知相
    對人行使權利，自與民事訴訟法第104條第1項第3款規定未
    合，故其聲請返還擔保金，於法尚有未合，自不能准許。
三、依民事訴訟法第95條、第78條，裁定如主文。
中    華    民    國    99    年    6     月    29    日
                  民事第二庭  審判長法  官  陳光秀
                                    法  官  李文賢
                                    法  官  莊俊華
上為正本係照原本作成。
不得抗告。
中    華    民    國    99    年    6     月    30    日
                                    書記官  吳銘添

司法院資訊處製作；財團法人民間司法改革基金會備份。
